【裁判字號】    98,苗小,657
【裁判日期】    990211
【裁判案由】    給付扣押款
【裁判全文】
臺灣苗栗地方法院民事小額判決        98年度苗小字第657號
原      告  遠信國際資融股份有限公司
法定代理人  甲○○
訴訟代理人  乙○○
            張書麟
被      告  保捷清潔企業社即洪俊達
上列當事人間請求給付扣押款事件，本院於民國99年1 月26日言
詞辯論終結，判決如下：
    主  文
原告之訴駁回。
訴訟費用新臺幣壹仟元由原告負擔。
    事實及理由
壹、程序方面：
一、按訴狀繕本送達後，原告不得將原訴變更或追加他訴，但請
    求之基礎事實同一或擴張或減縮應受判決事項之聲明者，不
    在此限。民事訴訟法第255 條第1 項第2 、3 款分別載有明
    文。查本件原告起訴時，以民法第184 條第2 項前段為據，
    請求判命被告應賠償原告新臺幣（下同）56,200元，及自民
    國94年7 月29日起至清償日止，按年息百分之20計算之利息
    ，並賠償程序費用500 元及執行費450 元。嗣於98年12月29
    日又具狀改依民法第199 條第1 項規定，並變更訴之聲明請
    求判命被告應給付原告99,000元，及自起訴狀繕本送達翌日
    起至清償日止按年息百分之5 計算之利息（見本院卷第24頁
    ）。核屬擴張應受判決事項之聲明，且變更前後之請求權基
    礎雖有不同，惟請求之基礎事實均係被告未依本院民事執行
    處核發執行命令，將債務人薪資債權移轉予原告等節，核與
    上開規定相符，合先敘明。
二、被告經合法通知，未於言詞辯論期日到場，核均無民事訴訟
    法第386 條各款所列情形，爰依民事訴訟法第436 條之23、
    第436 條第2 項、第385 條第1 項前段之規定，准原告之聲
    請，由其一造辯論而為判決。
貳、實體方面：
一、原告主張：訴外人劉信志對於原告負有債務56,200元及自94
    年7 月29日起至清償日止，按年息百分之20計算之利息。因
    劉信志現服務於被告，原告乃依本院94年執字第9858號債權
    憑證，聲請強制執行劉信志之薪資債權，並由本院核發98年
    度司執字第1669號扣押命令及移轉命令在案。詎被告接獲前
    開命令後，未經合法程序聲明異議，亦未將該薪資債權3 分
    之1 扣押並移轉予原告，依民法第199 條第1 項規定及上開
    移轉命令，即應負債務不履行之責，總計被告應給付原告
    101,279 元，本件原告僅請求其中99,000元及法定遲延利息
    部分，其餘則不再主張（另民法第184 條第2 項前段請求部
    分，原告於本院99年1 月26日言詞辯論時當庭捨棄不再主張
    ）等語，並聲明：被告應給付原告99,000元及自起訴狀繕本
    送達翌日起至清償日止，按年息百分之5 計算之利息。
二、被告則未於言詞辯論期日到場，亦未提出書狀作任何聲明或
    陳述。
三、得心證之理由：
（一）查原告以其對於訴外人劉信志之執行名義（本院94年執字
      第9858號債權憑證）聲請強制執行劉信志對被告之薪資債
      權，經本院民事執行處於98年7 月29日核發98年度司執字
      第1669號移轉命令（下稱系爭移轉命令），將其每月薪資
      債權（包括薪津、獎金及其他特別給付等在內）其中之3
      分之1 ，自98年8 月份起，在本金56,200元及自94年7 月
      29日起至清償日止按年息百分之20計算之利息，並負擔程
      序費用500 元暨執行費450 元等範圍內予以扣押，並命移
      轉該薪資債權予原告。嗣系爭移轉命令於98年8 月4 日寄
      存送達予被告後，被告未聲明異議，亦未遵照系爭移轉命
      令給付等事實，業據原告提出上開債權憑證、系爭移轉命
      令影本（見本院卷第6-9 頁）經核無誤，復有本院依職權
      調取上開執行卷宗核閱屬實，堪信為實在。
（二）又原告主張依民法第199 條第1 項及系爭移轉命令內容，
      被告應將劉信志之薪資債權共99,000元給付予原告云云。
      惟觀之該移轉命令係記載：「債務人（即訴外人劉信志）
      對第三人洪俊達即保捷清潔企業社（即被告）之每月薪資
      債權，自98年8 月起，於說明三所示範圍內，應依本命令
      移轉於債權人遠信國際資融股份有限公司（即原告）...
      第三人如不承認債務人上開薪資債權存在，或於數額有爭
      議或有其他得對抗債務人請求之事由時，應於收受本命令
      後10日內，提出書狀，向本院聲明異議... 債務人喪失其
      薪資債權或第三人喪失支付能力時，債權人債權未受償部
      分，本移轉命令失其效力... 」等語（見本院卷第9 頁）
      由此可知，倘訴外人劉信志於98年8 月起對被告並無薪資
      債權或被告喪失支付能力之情形者，縱被告未依法向本院
      民事執行處聲明異議，系爭移轉命令之效力亦無由發生。
（三）次按當事人主張有利於己之事實者，就其事實有舉證之責
      任，民事訴訟法第277 條前段規定甚明，則本件原告既主
      張被告應給付劉信志薪資債權99,000元予原告，則自應就
      訴外人劉信志自98年8 月起對被告有薪資債權，且該債權
      3 分之1 已達99,000元等有利於己事實，舉證以實其說。
      查，本院於99年1 月6 日以裁定命原告提出上開待證事實
      之證據，而原告雖提出財政部臺灣省北區國稅局97年度綜
      合所得稅各類所得資料清單（見本院卷第43頁），惟依該
      資料所示，僅能證明劉信志於97年間曾受僱於被告，並有
      45,800元之薪資所得，尚無法以此逕認劉信志於98年8 月
      起仍受僱於被告並領有薪資，且薪資3 分之1 已達99,000
      元之事實。甚且，本院依職權函請勞工保險局及行政院衛
      生署中央健康保險局，請該主管機關提供劉信志自98年8
      月份起迄今之投保資料，然依函覆內容（見本院卷第35-3
      8 頁）亦無法證明劉信志在98年8 月以後有受僱於被告之
      事實，揆諸前揭說明，原告既無法就此有利於己事實負舉
      證之責，依卷內資料復不足以認定劉信志對被告確有薪資
      債權存在，從而，原告主張被告應依民法第199 條第1 項
      及系爭移轉命令給付99,000及法定遲延利息云云，均屬無
      據。
五、綜上所述，原告依民法第199 條第1 項及系爭移轉命令，請
    求被告應給付原告99,000元及法定遲延利息，為無理由，應
    予駁回。
六、訴訟費用即第一審裁判費1,000元由原告負擔。
中    華    民    國    99    年    2     月    11    日
                  苗栗簡易庭法  官  游 欣 怡
以上正本係照原本作成。
如不服本判決，應於判決送達後20日內，以判決違背法令為理由
，向本院提出上訴狀並表明上訴理由，及須按他造當事人之人數
附繕本。上訴理由應表明：
  一、原判決所違背之法令及其具體內容。
  二、依訴訟資料可認為原判決有違背法令之具體事實。
如未表明上訴理由者，應於上訴後20日內向本院提出上訴理由。
當事人如對本件訴訟內容有所疑義，得聲請閱卷。
                            書記官  張 宏 賓
中    華    民    國    99    年    2     月    11    日

司法院資訊處製作；財團法人民間司法改革基金會備份。
